臺灣南投地方法院刑事判決
110年度易字第201號
公  訴  人  臺灣南投地方檢察署檢察官  
被      告  巫雙喜



上列被告因竊盜案件，經檢察官提起公訴（110年度偵緝字第65
號），本院判決如下：
    主    文
巫雙喜犯竊盜罪，累犯，處有期徒刑肆月，如易科罰金以新臺幣
壹仟元折算壹日。又犯竊盜罪，累犯，處有期徒刑肆月，如易科
罰金以新臺幣壹仟元折算壹日。應執行有期徒刑柒月，如易科罰
金以新臺幣壹仟元折算壹日。
    犯罪事實
一、巫雙喜意圖為自己不法所有，基於竊盜之犯意，分別為下列
    犯行：
　㈠於民國109年9月6日8時18分許，徒步經過南投縣○○鄉○○巷00○
    0號前，見王永端所有車牌號碼000-000號普通重型機車（下
    稱A車）無人看管且機車鑰匙未取下，竟徒手啟動機車電門後
    ，旋即騎乘上開機車離去現場供己代步而得手。
　㈡其後，巫雙喜於同日8時50分許，騎乘A車經過南投縣魚池鄉
    東光村投69線東光幹51K9586BE38電線桿時，見吳再芳所有
    車牌號碼000-000號普通重型機車（下稱B車）無人看管，竟
    將A車棄置於上開電線桿旁後，徒手竊取B車，並旋即騎乘B車
    離去現場，供己代步而得手（上開2車輛均已發還）。嗣經吳
    再芳、王永端報警處理，循線查獲上情。
二、案經吳再芳、王永端訴請南投縣政府警察局集集分局報告臺
    灣南投地方檢察署檢察官偵查起訴。
    理    由
一、證據能力之認定：
　㈠按被告以外之人於審判外之言詞或書面陳述，除法律有規定 
    者外，不得作為證據；又被告以外之人於審判外之陳述，雖
    不符刑事訴訟法第159條之1至第159條之4之規定，而經當事
    人於審判程序同意作為證據，法院審酌該言詞陳述或書面陳
    述作成時之情況，認為適當者，亦得為證據。當事人、代理
    人或辯護人於法院調查證據時，知有第159條第1項不得為證
    據之情形，而未於言詞辯論終結前聲明異議者，視為有前項
    之同意，刑事訴訟法第159條第1項及第159條之5分別定有明
    文。經查，本判決下列所引用被告巫雙喜以外之人於審判外
    之陳述，被告於本院準備程序表示對證據能力沒有意見，同
    意有證據能力（見本院卷第147頁），且檢察官及被告迄於
    本院言詞辯論終結前均未聲明異議，本院審酌上開證據資料
    作成時之情況，尚無違法不當或證明力明顯過低之瑕疵，亦
    認為以之作為證據應屬適當，爰依上開規定，認前揭證據資
    料均有證據能力。
㈡㈡次按除法律另有規定外，實施刑事訴訟程序之公務員因違背
    法定程序取得之證據，其有無證據能力之認定，應審酌人權
    保障及公共利益之均衡維護，刑事訴訟法第158條之4定有明
    文。本案以下所引用之非供述證據，並無證據證明係實施刑
    事訴訟程序之公務員違背法定程序所取得，且經本院於審理
    時合法踐行調查程序，自應認均具有證據能力，得作為證據
    。
二、認定事實所憑之證據及理由：
    訊據被告固坦承有於上開時間，騎乘上開A、B車，惟矢口否
    認有何竊盜犯行，辯稱：我沒有竊取，我當時在南投地院，
    兩部機車都是我跟綽號「阿木」的逃逸外勞買的，我是被阿
    木騙。經查：
　㈠被告有於上揭時、地，騎乘告訴人王永端、吳再芳所有之機
    車離去乙情，業據被告自承在卷（見本院卷第200頁），核
    與證人即告訴人王永端、吳再芳於警詢時所證述本案機車遭
    竊之情節大致相符（見警卷第24頁至第26頁、第34頁至第36
    頁），並有員警職務報告暨附人車位置圖、人車影像時序表
    、車輛詳細資料報表、南投縣政府警察局車輛協尋電腦輸入
    單、車輛詳細資料報表、現場照片、監視器畫面擷圖、南投
    地方檢察署檢察官勘驗筆錄（見警卷第1頁至第6頁、第31頁
    至第33頁、第40頁至第52頁；偵卷第38頁至第39頁），是上
    開客觀事實即堪認定。
　㈡被告雖以前開情詞置辯，然查，監視器畫面中騎乘A車離去之
    男子，為被告本人，此為被告自承在卷（見本院卷第200頁
    ），而被告發動A車騎乘離去時，畫面中僅有被告1人，被告
    手中未持有任何東西，亦未持有鑰匙，係直接以右手伸往機
    車電門處，啟動電門後駕駛機車離開等情，此有監視器畫面
    截圖、檢察官勘驗筆錄在卷可憑（見偵緝卷第38頁至第39頁
    ）。是以，倘被告確係向綽號「阿木」之人購買機車，何以
    監視器畫面僅見被告隻身1人啟動機車電門離去，並未見其
    他人在旁導引，亦未見「阿木」其人。且被告啟動A車之方
    式，係徒手啟動電門，並非持鑰匙發動引擎之方式正常啟動
    。況被告如係依正常之交易向他人購買機車，何須先以上開
    不正之方式啟動A車並騎乘至魚池鄉某處再換乘B車，此均與
    一般正常交易買賣相違。又被告未能提出綽號「阿木」之人
    其姓名、電話，是被告就「阿木」之姓名及聯絡方式均付之
    闕如，且其究竟係如何向綽號「阿木」之人購買機車、價金
    若干、價金給付方式為何、如何交付機車等交易情狀，均所
    述不詳，顯見被告辯稱上開機車係向他人購買，洵難可採。
    況被告前於準備程序中，業已坦承其竊取A車之犯罪事實（
    見本院卷第89頁），其嗣於準備程序、審理期日翻異前詞，
    供稱A車亦係向綽號「阿木」之逃逸外勞購買，其所述前後
    矛盾，亦未有相關證據可佐，而被告自警詢、偵訊迄至審理
    時，均未能提出相關證據佐證被告有向「阿木」購買上開機
    車，亦未能提出足資識別「阿木」其人之真實姓名年籍等資
    訊，顯無證據足證向其購買上開機車、綽號「阿木」之人確
    實存在，是被告所辯，顯屬事後卸責之詞不足採信。
  ㈢綜上所述，本件事證明確，被告犯行堪予認定，應依法論罪
    科刑。　
三、論罪科刑：
  ㈠核被告所為，係犯刑法第320條第1項竊盜罪。
  ㈡被告所犯上開2罪，犯意各別，行為互殊，應分論併罰。
　㈢被告前於104年因不能安全駕駛致交通危險等案件，經臺灣苗
    栗地方法院以104年度原苗交簡字第34號判處有期徒刑6月確
    定；於同年間因相同犯行，經本院以104 年度交易字第97號
    判決判處有期徒刑7月確定，上開各罪刑，繼經本院以105 
    年度聲字第21號裁定應執行有期徒刑1 年確定（下稱甲案）
    。被告另於104 年間應不能安全駕駛致交通危險案件，經本
    院以104年度審交易字第161號判處有期徒刑9月確定（下稱
    乙案）。其入監接續執行甲、乙案後，於106年7月9 日縮刑
    期滿執行完畢等情，有臺灣高等法院被告前案紀錄表附卷可
    稽，被告於受有期徒刑執行完畢5年以內故意再犯本案有期
    徒刑以上之罪，符合累犯之規定，又參酌司法院大法官第77
    5 號解釋之意旨，本院審酌被告所為本案與上開案件均為故
    意犯罪，是認本案犯行，倘加重其最低法定本刑，尚無罪刑
    不相當之情，爰依刑法第47條第1 項規定加重其刑。
　㈣爰審酌被告僅因貪圖小利，不思以正當途徑獲取財物，率為
    本案竊盜之犯行，缺乏尊重他人財產權之觀念，且所為影響
    社會良善治安，實在不可取，且被告前有竊盜之前科紀錄，
    有臺灣高等法院被告前案紀錄表1份附卷可憑，素行非佳；
    衡以被告犯後否認犯行，並未與告訴人達成調解、賠償其等
    所受損害，犯後態度不佳，兼衡其自陳國中肄業之智識程度
    、之前做工，日薪約為新臺幣1,500至1,600元，經濟狀況小
    康，家中僅其一人之生活狀況（見本院卷第203頁），暨其
    犯罪之目的、動機、手段及所生危害等一切情狀，分別量處
    如主文所示之刑，並均諭知易科罰金之折算標準。暨定其應
    執行之刑，及易科罰金之折算標準。
四、沒收部分：
    按犯罪所得已實際合法發還被害人者，不予宣告沒收或追徵
    ，刑法第38條之1 第5 項定有明文。查被告所竊得之本案機
    車2臺，業已尋獲並由告訴人領回，此有南投縣政府警察局
    車輛尋獲電腦輸入單在卷足憑（見警卷第33頁、第42頁），
    自毋庸宣告沒收或追徵，附此敘明。     
據上論斷，應依刑事訴訟法第299條第1項前段，刑法第320條第1
項、第47條第1項、第41條第1項前段、第8項、第51條第5款，刑
法施行法第1條之1第1項，判決如主文。　
本案經檢察官林孟賢提起公訴，檢察官黃淑美到庭執行職務。
中　　華　　民　　國　　111 　年　　4　　月　　18　　日
　　　　　　　　　刑事第三庭    法　官　李怡貞
以上正本與原本無異。
如不服本判決應於收受送達後20日內向本院提出上訴書狀，並應
敘述具體理由；其未敘述上訴理由者，應於上訴期間屆滿後20日
內向本院補提理由書（均須按他造當事人之人數附繕本）「切勿
逕送上級法院」。
告訴人或被害人如對於本判決不服者，應具備理由請求檢察官上
訴，其上訴期間之計算係以檢察官收受判決正本之日期為準。
　　　　　　　　　　　　　　　　書記官　林鈺珣
中　　華　　民　　國　　111 　年　　4 　　月　　19　　日

附錄本案論罪科刑法條：
中華民國刑法第320條
意圖為自己或第三人不法之所有，而竊取他人之動產者，為竊盜
罪，處5年以下有期徒刑、拘役或50萬元以下罰金。
意圖為自己或第三人不法之利益，而竊佔他人之不動產者，依前
項之規定處斷。
前二項之未遂犯罰之。